【裁判字號】    98,易,2944
【裁判日期】    981218
【裁判案由】    家庭暴力防治法等
【裁判全文】
臺灣臺北地方法院刑事判決              98年度易字第2944號
公  訴  人  臺灣臺北地方法院檢察署檢察官
被      告  甲○○
上列被告因家庭暴力防治法等案件，經檢察官提起公訴（98年度
偵字第19709號），本院判決如下：
    主  文
甲○○犯違反保護令罪，累犯，處拘役伍拾日，如易科罰金，以
新臺幣壹仟元折算壹日。
    事  實
一、甲○○於民國95年間曾因竊盜等案件經本院以95年度簡字判
    處竊盜部分有期徒刑3月、公共危險部分罰金新台幣（下同
    ）6萬元確定，嗣罰金部分經減刑為3萬元並易服勞役30日，
    接續於竊盜罪之後執行，竊盜罪於96年7月11日執行完畢（
    構成累犯），公共危險罪於同年8月10日縮刑期滿執行完畢
    。
二、甲○○與乙○○係叔姪，二人間具有家庭暴力防治法第3 條
    第4 款所定之家庭成員關係，與其他家人同住在臺北市○○
    區○○街394巷23號2樓。因甲○○常酒後鬧事，乙○○乃向
    本院聲請核發保護令，經本院於98年5月14日以98 年度家護
    字第206 號民事通常保護令裁定：甲○○不得對乙○○實施
    不法侵害之行為；不得直接或間接對於乙○○為騷擾、接觸
    、跟蹤、通話、通信行為；應於98年5月18日下午1時30 分
    至士林地方法院接受是否施以戒酒處遇計畫及其內容之相關
    鑑定，並依照該鑑定報告所示接受處遇，保護令有效期間為
    12個月，自核發時起生效。甲○○於收受保護令後，明知不
    得違反保護令規定，竟出於違反保護令及恐嚇之犯意，於98
    年8月18日晚上10時許，在臺北市○○區○○街394巷23 號2
    樓住處，飲酒後辱罵乙○○，並以欲殺死乙○○及在外面看
    到就要打乙○○之言詞恐嚇乙○○，致生危害於乙○○之生
    命、身體安全，除違反上開不得對乙○○實施不法侵害等行
    為之保護令規定外，並使乙○○心生畏懼報警處理。
二、案經乙○○訴由臺北市政府警察局信義分局報請臺灣臺北地
    方法院檢察署檢察官偵查起訴。
    理  由
一、訊據被告甲○○否認有說恐嚇言詞，辯稱其當時喝醉酒，不
    知說過些什麼話云云。惟查上揭犯罪事實業據證人即告訴人
    乙○○於警詢及偵查中指訴綦詳，而本院確於98年5月14日
    以98年度家護字第206號核發民事通常保護令，裁定被告不
    得對告訴人實施不法侵害之行為，不得直接或間接對於告訴
    人為騷擾、接觸、跟蹤、通話、通信行為，應於98年5月18
    日下午1時30分至士林地方法院接受是否施以戒酒處遇計畫
    及其內容之相關鑑定，並依照該鑑定報告所示接受處遇，保
    護令有效期間為12個月，有本院98年度家護字第206號民事
    通常保護令附於偵查卷可稽，被告亦坦承有收到該保護令，
    且有接受戒酒處遇等情，足見告訴人之指訴應屬事實，被告
    所辯並不足採，其犯行堪以認定。
二、按家庭暴力防治法所稱家庭暴力，係指家庭成員間實施身體
    或精神上不法侵害之行為而言；又稱家庭暴力罪，指家庭成
    員間故意實施家庭暴力行為而成立其他法律所規定之犯罪另
    ，家庭暴力防治法第2 條定有明文。被告與告訴人為叔姪關
    係，其於上開時、地以加害生命、身體之事訊內容恐嚇告訴
    人，致生危害於安全，核其所為，係犯家庭暴力防治法第61
    條第1款規定之違反保護令罪及刑法第305條之恐嚇危害安全
    罪。被告以一出言恐嚇告訴人之行為，同時觸犯上開違反保
    護令及恐嚇危害安全2 罪名，為想像競合犯，應依刑法第55
    條規定，從一重之違反保護令罪處斷。又被告有事實欄所載
    論罪科刑及刑之執行，有臺灣高等法院被告前案紀錄表附卷
    可稽，其受徒刑之執行完畢，5年以內故意再犯有期徒刑以
    上之本罪，為累犯，應依法加重其刑。爰審酌被告之素行，
    經常酗酒致同住之家人不安，惟現已有改善及其犯罪目的、
    手段等一切情狀，量處如主文所示之刑，並諭知易科罰金之
    折算標準。
據上論斷，應依刑事訴訟法第284條之1、第299條第1項前段、家
庭暴力防治法第61條第1款，刑法第11條前段、第305條、第55條
第47條、第41條第1項前段，刑法施行法第1條之1，判決如主文
。
本案經檢察官文家倩到庭執行職務
中    華    民    國    98    年    12    月    18    日
                  刑事第十五庭  法  官  廖紋妤
上正本證明與原本無異。
如不服本判決應於收受送達後10日內向本院提出上訴書狀，並應
敘述具體理由；其未敘述上訴理由者，應於上訴期間屆滿後20日
內向本院補提理由書（均須按他造當事人之人數附繕本）「切勿
逕送上級法院」。告訴人或被害人如對於本判決不服者，應具備
理由請求檢察官上訴，其上訴期間之計算係以檢察官收受判決正
本之日期為準。
                                書記官  周小玲
中    華    民    國    98    年    12    月    21    日
家庭暴力防治法第61條
違反法院依第 14 條第 1 項、第 16 條第 3 項所為之下列裁定
者，為本法所稱違反保護令罪，處 3 年以下有期徒刑、拘役或
科或併科新臺幣 10 萬元以下罰金：
一、禁止實施家庭暴力。
二、禁止騷擾、接觸、跟蹤、通話、通信或其他非必要之聯絡行
    為。
三、遷出住居所。
四、遠離住居所、工作場所、學校或其他特定場所。
五、完成加害人處遇計畫。

司法院資訊處製作；財團法人民間司法改革基金會備份。
